【裁判字號】    98,簡上,259
【裁判日期】    981127
【裁判案由】    詐欺
【裁判全文】
臺灣臺南地方法院刑事判決             98年度簡上字第259號
上  訴  人  臺灣臺南地方法院檢察署檢察官
被      告  丙○○
                      縣新市鄉戶政事務所)
上列上訴人因被告詐欺案件，不服本院刑事簡易庭98年度簡字第
1703號中華民國98年7月31日第一審判決（聲請簡易判決處刑書
案號：98年度偵字第500號，移送併辦案號：臺灣臺北地方法院
檢察署98年度偵字第13610號、臺灣臺南地方法院檢察署98年度
偵字第8804號），提起上訴，本院管轄之第二審合議庭判決如下
：
    主  文
上訴駁回。
    事實及理由
一、本案經本院審理結果，認第一審判決對被告丙○○論以幫助
    詐欺取財既遂罪，量處有期徒刑三月，並諭知易科罰金之折
    算標準，其認事用法及量刑均無不當，應予維持，爰引用第
    一審判決書記載之事實、證據及理由（如附件）。
二、檢察官上訴意旨雖以：告訴人王冠生主張被告於97年11月15
    日下午3時許撥打電話予告訴人，對告訴人施詐術，被告應
    為詐欺正犯，原審論以幫助犯，顯有違誤，另被告上開犯行
    造成告訴人遭父母、兄弟嘲笑及精神上不安，致生活及工作
    均不順，原審僅判處被告有期徒刑3月，並得易科罰金，量
    刑顯然過輕為由，請求將原判決撤銷，更為適當之判決。惟
    查：
(一)、告訴人甲○○雖具狀主張被告於97年11月15日下午3時許撥
    打電話詐騙告訴人，惟被告否認曾撥打電話予告訴人，卷內
    亦無證據顯示被告曾有撥打電話之犯行，無從證明被告有正
    犯之行為，原審論以幫助犯，並無違誤。
(二)、關於刑之量定，係實體法上賦予法院得為自由裁量之事項，
    倘其未有逾越法律所規定之範圍，除顯有失出失入等科罰與
    罪責不相當之情形外，應予尊重，不得任意加以指摘，原審
    已就被告犯行之不法內涵相關之一切情狀為謹慎之裁量，並
    無違法或顯然失出失入，亦無何科罰與罪責不相當之瑕疵可
    指。綜上所述，檢察官上訴指摘原審法院未將被告論以詐欺
    正犯，以及量刑過輕等語，為無理由，應予駁回。
據上論斷，應依刑事訴訟法第455條之1第1項、第3項、第373條
、第368條，判決如主文。
本案經檢察官乙○○到庭執行職務。
中    華    民    國    98    年    11    月    27    日
                  刑事第十庭  審判長  法  官  陳威龍
                                      法  官  盧鳳田
                                      法  官  高如宜
以上正本證明與原本無異。
本件不得上訴。
                                      書記官  陳姿利
中    華    民    國    98    年    11    月    30    日
附錄本案論罪科刑法條全文：
刑法第339條
意圖為自己或第三人不法之所有，以詐術使人將本人或第三人之
物交付者，處5年以下有期徒刑、拘役或科或併科1千元以下罰金
。
以前項方法得財產上不法之利益或使第三人得之者，亦同。
前二項之未遂犯罰之。


司法院資訊處製作；財團法人民間司法改革基金會備份。
